臺灣高雄地方法院刑事判決　　　　　　110年度審訴字第601號
公　訴　人　臺灣高雄地方檢察署檢察官
被　　　告　舒勺上


　　　　　　黃柏鈞


　　　　　　王泓葆


上　二　人
選任辯護人　劉韋宏律師
上列被告因妨害秩序案件，經檢察官提起公訴（110年度偵字第1
83號），被告於本院準備程序中為有罪之陳述，經徵詢當事人之
意見後，本院合議庭裁定由受命法官依簡式審判程序審理，判決
如下：
    主  文
舒勺上犯意圖供行使之用而攜帶兇器在公共場所聚集三人以上實
施強暴罪，處有期徒刑肆月，如易科罰金，以新臺幣壹仟元折算
壹日。扣案之鐵管壹支沒收。
黃柏鈞犯意圖供行使之用而攜帶兇器在公共場所聚集三人以上實
施強暴罪，處有期徒刑肆月，如易科罰金，以新臺幣壹仟元折算
壹日。扣案之鋁棒壹支沒收。
王泓葆犯意圖供行使之用而攜帶兇器在公共場所聚集三人以上實
施強暴罪，處有期徒刑肆月，如易科罰金，以新臺幣壹仟元折算
壹日。扣案之木棍、塑膠棍各壹支均沒收。
    事  實
一、舒勺上與王楚淮前因細故發生糾紛，2人遂於民國109年11月
    27日晚上7時許，在高雄市○○區○○○路000號「紅樓夢男
    模會所」內談判，事後舒勺上心生不滿，竟與黃柏鈞、王泓
    葆3人共同基於妨害秩序之犯意聯絡，於翌日（28）凌晨0時
    20分許，由黃柏鈞駕駛車號000-0000號自用小客車，搭載舒
    勺上與不知情之許御宸，王泓葆指示並搭載由不知情之林育
    勝所駕駛乘車號000-0000號自用小客車，另夥同不知情之許
    嘉達駕駛車號000-0000自用小客車、不知情之陳穎亭駕駛車
    號000-0000號自用小客車、不知情之傅冠傑駕駛車號000-00
    00號自用小客車、不知情之羅宇志駕駛車號000-0000號自用
    小客車一同跟隨，渠等共同前往高雄市○○區○○○路00○
    0號（起訴書誤載為七賢二路203號）前之公共場所後，舒勺
    上、黃柏鈞、王泓葆3人隨即持客觀上可為兇器之棍棒各1支
    ，對王楚淮所有、停放上開地點之車牌號碼000-0000號自用
    小客車下手實施強暴手段破壞之，致該車之車燈、引擎蓋等
    處受損後，旋即駕車離去，嗣經王楚淮發現車輛遭破壞後，
    隨即報警處理，經警調閱監視器錄影畫面，通知舒勺上、黃
    柏鈞、王泓葆3人到案，並扣得棍棒4支，始循線查獲上情。
二、案經王楚淮告訴由高雄市政府警察局新興分局報告臺灣高雄
    地方檢察署檢察官偵查起訴。
    理  由
一、本件被告舒勺上、黃柏鈞、王泓葆犯均係死刑、無期徒刑、
    最輕本刑為3 年以上有期徒刑以外之罪，其於準備程序進行
    中就被訴事實為有罪之陳述，經受命法官告知簡式審判程序
    之旨，並聽取當事人之意見後，本院合議庭認無不得或不宜
    改依簡式審判程序進行之情形，爰依刑事訴訟法第273條之1
    第1項、第284條之1規定，裁定由受命法官獨任進行簡式審
    判程序。是本件證據調查依刑事訴訟法第273條之2規定，不
    受同法第159條第1項、第161條之2、第161條之3、第163條
    之1及第164條至170條規定之限制，合先敘明。
二、上開犯罪事實，業據被告舒勺上於警詢（偵卷第49至53頁）
    、偵訊（偵卷第292至293頁）及本院審理時（審訴卷第71、
    95、109頁）；被告黃柏鈞於警詢（偵卷第73至76頁）、偵
    訊（偵卷第292頁）及本院審理時（審訴卷第71、95、109頁
    ）；王泓葆於警詢（偵卷第189至193頁）、偵訊（偵卷第29
    2至293頁）及本院審理時（審訴卷第71、95、109頁）均坦
    承不諱，核與證人即同案被告許御宸於警詢（偵卷第90至91
    頁）及偵訊（偵卷293、295頁）、同案被告林育勝於警詢（
    偵卷第130至132頁）及偵訊（偵卷293頁）、同案被告許嘉
    達於警詢（偵卷第98至101頁）及偵訊（偵卷294、295頁）
    、同案被告陳穎亭於警詢（偵卷第120至122頁）、同案被告
    傅冠傑於警詢（偵卷第172至175頁）、同案被告羅宇志於警
    詢（偵卷第160至162頁）及偵訊（偵卷294頁）證述之情節
    ，參核相符；並有高雄市政府警察局新興分局搜索扣押筆錄
    及扣押物品目錄表各2份（偵卷第77至81、137至141頁）、
    告訴人王楚淮之車輛受損照片4張（偵卷第29、31頁）、監
    視器光碟及擷取畫面照片10張（偵卷第105至113頁）在卷可
    稽，參核相符，堪以佐證。足認被告前揭任意性自白，核與
    卷內積極事證，均參核相符，洵堪採為論罪之基礎。是本案
    事證明確，被告4人上開犯行，堪以認定，均應依法論科。
三、論罪科刑：
  ㈠核被告舒勺上、黃柏鈞、王泓葆所為，均係犯刑法刑法第15
    0條第2項第1款、第1項後段之意圖供行使之用而攜帶兇器在
    公共場所聚集三人以上下手實施強暴罪。被告3人就上揭意
    圖供行使之用而攜帶兇器在公共場所聚集三人以上下手實施
    強暴之行為，有犯意聯絡及行為分擔，應論以共同正犯。又
    刑法條文有「結夥三人以上」者，其主文之記載並無加列「
    共同」之必要（最高法院79年度台上字第4231號判決意旨參
    照），是刑法第150條以「聚集三人以上」為構成要件，應
    為相同解釋，故主文之記載即不再無加列「共同」。
  ㈡次按犯刑法第150條第1項之罪，而有下列情形之一者，得加
    重其刑至二分之一：一、意圖供行使之用而攜帶兇器或其他
    危險物品犯之。二、因而致生公眾或交通往來之危險。同條
    第2項定有明文。是上開得加重條件，屬於相對加重條件，
    並非絕對應加重條件，是以，事實審法院依個案具體情狀，
    考量當時客觀環境、犯罪情節及危險影響程度、被告涉案程
    度等事項，綜合權衡考量是否有加重其刑之必要性。審酌本
    件被告3人意圖供行使之用而攜帶兇器犯在公共場所聚集三
    人以上下手實施強暴犯行，惟聚集人數非多（僅構成要件所
    定最低人數之3人）、亦無持續增加聚集群眾等難以控制之
    情，且施行暴力時間非長，傷害並未擴增，造成危害程度並
    非重大，兼衡被告3人已與告訴人就毀損犯行達成和解，有
    撤回告訴狀1紙在卷可參（偵卷第315頁）。從而，認被告3
    人之犯行以未加重前之法定刑即足以評價，爰不依上開規定
    加重其刑。另本院審酌前開犯罪事實，並參以被告3人犯後
    均坦承犯行，可見被告3人係因衝動、思慮不周所致，主觀
    之惡性非重，雙方復已經和解，被害人表示不予追究，本件
    犯罪情節非重，倘論以刑法第150條第1項後段之法定最低度
    刑有期徒刑6月，確有顯可憫恕之情輕法重之情狀，爰依刑
    法第59條規定酌減其刑。
  ㈢爰以行為人之責任為基礎，審酌被告等人攜帶兇器在公共場
    所實施暴力犯行，所為實有不該；惟念其等犯後犯後始終坦
    承犯行，又均與告訴人達成和解，態度尚可，兼衡被告舒勺
    上自陳學歷為國中畢業，目前就讀五專中，現在沒有工作，
    未婚，無小孩；被告王泓葆自陳學歷為高職肄業，目前在家
    裡幫忙賣衣服，月收入約新臺幣（下同）2萬元，未婚，無
    小孩；被告黃柏鈞自陳學歷為高職肄業，目前在家裡幫忙從
    事防水工程，月收入約新臺幣1、2萬元，未婚，無小孩等智
    識、家庭及經濟狀況（審訴卷第109至111頁）等個人責任基
    礎，暨其等犯罪之動機、目的、手段、所生損害等一切情狀
    ，分別量處如主文第1至3項所示之刑，並均諭知如易科罰金
    之折算標準。
四、沒收部分說明
    扣案之鋁棒、鐵管、木棍及塑膠棍各1支，均非屬被告3人所
    有，而係屬於同案許御宸、林育聖（2人業經檢察官另為不
    起訴處分），分別將該棍棒放置於所駕駛之小客車內，為許
    御宸、林育聖於偵訊供承在卷（偵卷第293頁），足認係其2
    人無正當理由提供被告舒勺上、黃柏鈞、王泓葆於本件犯行
    使用，爰依刑法第38條第2項、第3項前段規定，於各被告犯
    罪項下分別諭知沒收。且有宣告多數沒收，依同法第40條之
    2第1項規定，併執行之，附此敘明。
據上論斷，應依刑事訴訟法第273條之1第1項、第284條之1、第
299條第1項前段，刑法第150條第1項後段、第2項第1款、第59條
、第41條第1項前段、第38條第2項前段、第3項前段、第40條之2
第1項，刑法施行第1條之1，判決如主文。
本案經檢察官王清海提起公訴，檢察官呂乾坤到庭執行職務。
中    華    民    國   110    年    11   月    30     日
                  刑事第五庭    法  官  李昆南 
以上正本證明與原本無異。
如不服本判決應於收受送達後20日內向本院提出上訴書狀，並應
敘述具體理由；如未敘述上訴理由者，應於上訴期間屆滿後20日
內向本院補提理由書（均須按他造當事人之人數附繕本）「切勿
逕送上級法院」。
因疫情而遲誤不變期間，得向法院聲請回復原狀。
中    華    民    國   110    年    11   月    30     日
                                書記官  鄭仕暘
附錄本判決論罪科刑法條：
中華民國刑法第150條
在公共場所或公眾得出入之場所聚集三人以上，施強暴脅迫者，
在場助勢之人，處1年以下有期徒刑、拘役或10萬元以下罰金；
首謀及下手實施者，處6月以上5年以下有期徒刑。
犯前項之罪，而有下列情形之一者，得加重其刑至二分之一：
一、意圖供行使之用而攜帶兇器或其他危險物品犯之。
二、因而致生公眾或交通往來之危險。